【裁判字號】    89,訴,335
【裁判日期】    891120
【裁判案由】    公共危險
【裁判全文】
臺灣雲林地方法院刑事判決                          八十九年度訴字第三三五號
    公  訴  人  臺灣雲林地方法院檢察署檢察官
    被      告  丙○○
右列被告因公共危險案件，經檢察官提起公訴（八十九年度偵字第二四一○號），本
院判決如左︰
    主  文
丙○○無罪。
    理  由
一、公訴意旨略以：被告丙○○於民國八十九年五月三十日中午，為將其所持有之電
    纜線外皮燒毀，以取得電纜之銅線，明知木材為易燃之危險物品，竟罔顧他人生
    命、財產安全，前往雲林縣斗六市○○里○○路二之八五號丁○○所經營之成芳
    木器加工廠旁（以下簡稱成芳木器廠）約五、四公尺處，成芳木器廠堆滿木材之
    空地上，再以其所有之打火機（未扣案）點燃非其所有之上址空地上雜草、木材
    ，使丁○○堆放該空地之木材隨時有因而燃燒起火，進而延燒成芳木器廠、公共
    電線之可能，而致生危險於附近居民及行人之安全。幸隨即為成芳木器廠員工乙○○、甲○○發現制止後，及時撲滅，始未釀成災。因認被告涉有刑法第一百七
    十五條第一項之放火燒燬他人之所有物罪嫌。
二、按犯罪事實應依證據認定之，無證據不得推定其犯罪事實。又不能證明被告犯罪
    者，應諭知無罪之判決，刑事訴訟法第一百五十四條、第三百零一條第一項分別
    定有明文。次按，刑法第一百七十五條第一項及第二項之公共危險罪，屬於具體
    危險犯，須行為人燒毀物品之結果導致具體之公共危險，亦即其行為須現實上已
    對於不特定多數人之生命、身體、財產造成威脅，且對於他人之生命、財產所危
    害之程度及被害者為何人，均非行為人所能節制或逆料者，方足當之。
三、本件公訴人認被告涉有前開放火燒燬他人之所有物犯行，無非係以被告坦承於右
    揭時地點火燃燒電纜線之情，證人丁○○、乙○○及甲○○皆證述被告確在該處
    燃燒電纜線等語，及現場照片六幀，為其論據。
四、訊據被告固不否認有於前揭時、地以火點燃空地上之雜草，使電纜線因而起火燃
    燒之事實，惟堅決否認有上開犯行，辯稱：因先前有人在該處燃物品，伊始於該
    處燃燒前揭物品，且當時僅有搬移雜草以供燃燒之用，並未拾取木材燃燒電纜線
    ，且於乙○○及甲○○前往告知老闆表示不能在該處燃燒物品，即將火打熄等語
    。
五、經查：
（一）本件被告點火燃燒電纜線之地點，係成芳木器廠旁放置木架成品之處所旁約四
      、五公尺，有燃燒物品痕跡之灰燼處，業據證人乙○○證述屬實，並有警訊卷
      附之照片二幀在卷可稽。
（二）又證人乙○○到庭證稱：「（問：之前你們是否有在警訊所示照片編號第四、
      五、六號所示位置那裡燒過東西？答：）有，我們曾經在那裡燒過木材的木屑
      」等語（見本院八十九年十月三日訊問筆錄）；證人丁○○即成芳木器廠之老
      闆到庭結證稱：「（問：上開照片所示，有人燃燒物品處，平日作何用途？答
      ：）我們會將製造木器成品所剩的木屑堆在一起，等數量到一定程度時，我們
      再一次將他燒燬，有時我們製作木器所剩的木板、木棒也會堆置那裡，看有無
      人要拿回去當柴燒來用，如沒有人撿走，到一定數量，我們也會將他燒掉」（
      見本院八十九年十月二十六日訊問筆錄）、「（問：你們平常在這燒木屑，你
      不怕危險嗎？答：）我們都有派人在那裡看守，不會危險」、「（問：照片上
      有燃燒物品處的雜草及木頭，你還要嗎？答：）不要了，那是給別人拿回去用
      來燒開水用的」等語（見本院八十九年十月六日訊問筆錄），可見被告點火燃
      燒電纜線之地點，即係成芳木器廠平日用以燃燒剩餘木屑廢料之處所，且以證
      人乙○○及丁○○所述成芳木器廠平日在該處燃燒較諸雜草、電纜線等物更易
      點燃及延燒之木屑之情形觀之，在該處燃燒物品，若有人在場守候，控制火勢
      之大小，應可隨時阻止火勢之蔓延，不致造成不能節制或逆料之延燒情形。
（三）再證人乙○○到庭證稱：「在八十九年五月三十日中午，我及甲○○發現工廠
      後面濃煙，我們立即前往查看，發現被告在燒東西，在燒草和電纜線，我和甲○○立刻阻止他，並要求他將火打熄，等火熄滅後，被告就走了」等語（見本
      院八十九年十月三日訊問筆錄），足認被告於點火之後，仍在場守候，並未離
      去現場，嗣經成芳木器廠之員工制止，並隨即將火撲滅等情。
（四）綜上所述之情以觀，被告既係於成芳木器廠平日用以燃燒剩餘木屑廢料之處所
      ，燃燒前揭物品，且於燃燒上開電纜線之際，仍在點火處守候，並未離去現場
      ，處於隨時可以阻止火勢蔓延之狀態，嗣經成芳木器廠之員工當場制止之後，
      復隨即以一己之力將火撲滅，自難認被告前揭燃燒電纜線之行為，有何因延燒
      而波及不特定多數人之生命身體財產之危險，且非被告所能節制或逆料之情形
      ，揆諸前揭說明，被告前揭行為，核與刑法第一百七十五條第一項、第二項所
      稱之「致生公共危險」之要件尚屬有間，自難以該條之罪相繩。此外，復查無
      其他積極證據足資證明被告確有公訴人所指之犯行，揆諸前開說明，自應為被
      告無罪之諭知。
據上論斷，應依刑事訴訟法第三百零一條第一項，判決如主文。
本案經檢察官王富哲到庭執行職務。
中      華      民      國      八十九      年    十一    月    二十    日
                                         臺灣雲林地方法院刑事第二庭
                                             法  官  冷  明  珍
右正本證明與原本無異
如不服本判決，應於判決送達後十日內，向本院提出上訴狀。（須附繕本）
                                             書記官  周  麗  雲
中      華      民      國      八十九      年    十一    月    二十    日


司法院資訊處製作；財團法人民間司法改革基金會備份。
